臺灣士林地方法院刑事判決　　　　　　　 94年度交自字第1號
自　訴　人　乙○○
自訴代理人　陳良律師
被　　　告　甲○○
上列被告因過失傷害案件，經自訴人提起自訴，本院經訊問被告
後，被告為認罪之答辯，本院合議庭裁定認為宜由受命法官獨任
以簡式審判程序審理並判決如下：
    主  文
甲○○因過失傷害人，處有期徒刑貳月，如易科罰金以佰元折
算壹日。
    事  實
一、甲○○於民國94年1 月23日下午7 時25分許，駕駛車號2A-3
    188 號自用小客車沿台北市○○○路○ 段由南向北第1 車道
    行駛，擬左轉入該路段84巷內，其為轉彎車，原應讓直行車
    先行，衡諸當時情狀，亦無不能注意之情形，竟疏於注意此
    際適有乙○○騎乘車號M92-362 號重型機車沿同路段對向第
    2 車道直行駛至該路段84巷口之動態，未讓該直行車先行而
    貿然左轉，致所駕車輛右前車身與乙○○騎乘之重型機車車
    頭撞擊，乙○○人車倒地，因而受有兩側橈骨斷裂、左手小
    指下方掌骨骨折、肩部肌腱損壞、左下肢擦傷等傷害。甲○
    ○於有權偵查犯罪機關知悉其犯罪前，打電話報警，並報明
    肇事人姓名、地點，請警方前往處理，自首而接受裁判。
二、案經乙○○提起自訴，本院訊問被告後，被告為認罪之答辯
    ，本院合議庭裁定認為宜由受命法官獨任以簡式審判程序審
    理。
    理  由
一、訊之被告甲○○對於前揭時地駕駛小客車擬於巷口左轉彎之
    際，未注意讓直行車先行，適有自訴人騎乘重型機車對向直
    行至巷口，致所駕車輛右前車身與自訴人機車車頭撞擊之事
    實，坦承不諱，核其自白與自訴人指述車禍情節，及卷附警
    製道路交通事故現場圖、現場照片7 張所示：雙方所駕車輛
    均停置於研究院路2 段84巷口前第2 車道，地面有碎裂物散
    落，自訴人機車右側倒臥，前車頭有撞痕、右側車身有倒地
    痕，被告小客車右側車痕有撞痕、右前葉子板有撞凹痕等現
    場跡證均相符合，堪認被告駕駛轉彎車未讓直行車先行確為
    肇事因素，此經台北市車輛行車事故鑑定委員會鑑定，亦同
    此意見，有該會94年9 月14日北鑑審字第09430300600 號函
    附鑑定意見書可參。
二、按轉彎車應讓直行車先行，道路交通安全規則第48條第6 款
    定有明文。被告為汽車駕駛人，領有國家核發之駕駛執照，
    自應知之甚詳，並予注意，而衡諸車禍現場視距良好、道路
    無障礙物、路面為柏油、乾燥而無缺陷、行車管制號誌正常
    ，此有卷附警製道路交通事故調查報告表（一）可參，應無
    不能注意之情形，被告竟疏於注意，駕駛轉彎車未讓自訴人
    所騎乘之直行車先行，致所駕車輛右前車身與自訴人騎乘之
    機車車頭撞擊，其有過失至為明確，自訴人因本次車禍而受
    有兩側橈骨斷裂、左手小指下方掌骨骨折、肩部肌腱損壞、
    左下肢擦傷等傷害，亦有國泰綜合醫院第2766號、第7040號
    乙種診斷證明書影本各1 紙在卷為憑，被告之過失與自訴人
    所受傷害顯有相當因果關係。本件事證明確，犯行洵堪認定
    。
三、核被告所為，係犯刑法第284 條第1 項前段之過失傷害罪。
    至於自訴人因被告之過失而左手小指下方掌骨骨折，手術後
    雖癒合不正併伸肌腱滑脫，有長庚紀念醫院94年7 月13日診
    斷證明書影本1 紙在卷為憑，然此傷害現由國立台灣大學醫
    學院附設醫院診療，建議開刀治療及拔釘，亦有卷附該院94
    年10月12日診字第94089244號診斷證明書可稽，應認尚非不
    治或難治之傷害，縱認經治療亦確難癒合如常人，而認為不
    治或難治，所影響者僅在於自訴人手指靈活度，復據自訴代
    理人所自陳，應認該傷害並未達毀敗身體機能之程度，與刑
    法第10條第4 項第1 款至第5 款所列舉之重傷情形顯不相當
    ，非可認為對於人之身體或健康有重大影響，當然不該當於
    同條項第6 款所謂「其他於身體或健康有重大不治或難治之
    傷害」之重傷要件（最高法院29年上字第685 號判例參照）
    ，併此指明。又被告於有權偵查犯罪機關知悉其犯罪前，打
    電話報警，並報明肇事人姓名、地點，請警方前往處理，自
    首而接受裁判，有台北市政府警察局交通事故肇事人自首情
    形紀錄表1 紙附卷為證，應依刑法第62條前段規定，減輕其
    刑。爰審酌本件車禍肇事因素均可歸責於被告，自訴人所受
    傷害非輕，而被告推諉至今未能賠償自訴人損失，固屬不該
    ，惟念犯後坦承過失犯行，尚有悔意等一切情狀，量處如主
    文所示之刑，並諭知易科罰金之折算標準。
據上論斷，應依刑事訴訟法第299 條第1 項前段、第273 條之1
第1 項、第343 條，刑法第284 條第1 項前段、第62條前段、第
41條第1 項前段，罰金罰鍰提高標準條例第1 條前段、第2 條，
判決如主文。
中　　華　　民　　國　　94　　年　　11　　月　11      日
                     臺灣士林地方法院刑事第7庭
　　                                法  官  楊得君
以上正本證明與原本無異。
如不服本判決應於送達後10日內向本院提出上訴狀
                                    書記官  曾韻蒔
中　　華　　民　　國　　94　　年　　11　　月　　14　　日
附錄本案論罪科刑法條全文：
刑法第284條
中華民國刑法第284條
 因 過失傷害人者，處六月以下有期徒刑、拘役或五百元以下罰
金，致重傷者，處一年以下有期徒刑、拘役或五百元以下罰金。
從事業務之人，因業務上之過失傷害人者，處一年以下有期徒刑
、拘役或一千元以下罰金，致重傷者，處三年以下有期徒刑、拘
役或二千元以下罰金。
